最　高　行　政　法　院　裁　定　　　　　　　　　　九十一年度裁字第七六七號
　　上　訴　人　孝蓉營造有限公司
　　代　表　人　甲○○○
　　被 上訴 人　南投縣稅捐稽徵處
　　代　表　人　乙○○
右當事人間因營業稅事件，上訴人不服中華民國九十年五月三日臺中高等行政法院八
十九年訴字第一七六號判決，提起上訴。本院裁定如左：
　　主  文
上訴駁回。
上訴審訴訟費用由上訴人負擔。
　　理  由
按對於高等行政法院判決之上訴，非以其違背法令為理由，不得為之，行政訴訟法第
二百四十二條定有明文。所謂違背法令，係指判決不適用法規或適用不當者而言。而
不適用法規，係指有可供適用之法規而不適用之可言；適用法規不當，即對於不應適
用之法規而誤為適用是也。單純證據取捨、事實認定，則不屬之。本件原判決係以：
按「營業人當期銷項稅額，扣減進項稅額後之餘額，為當期應納或溢付營業稅額。．
．．進項稅額，指營業人購買貨物或勞務時，依規定支付之營業稅額。」、「納稅義
務人，　有左列情形之一者，除追繳稅款外，按所漏稅額處一倍至十倍罰鍰，並得停
止其營業：一、．．．五、虛報進項稅額者。」分別為營業稅法第十五條及第五十一
條第五款所明定。次按「為符合司法院大法官會議釋字第三三七號解釋意旨，對於營
業人取得非實際交易對象所開立之統一發票作為進項憑證申報扣抵銷項稅額之案件，
應視情節，分別依左列原則處理：（一）取得虛設行號發票申報扣抵之案件．．．（
二）取得虛設行號以外其他非實際交易對象開立之憑證申報扣抵案件：1.無進貨事實
者：因其並無進貨及支付進項稅額之事實，其虛報進項稅額，逃漏稅款，應依營業稅
法第五十一條第五款規定補稅並處罰．．．」亦為財政部八十三年七月九日台財稅第
八三一六○一三七一號函釋在案。上訴人於八十四年二月至八十五年三月間，取具弘
泰電器有限公司及立昌電器行所開立之統一發票字軌號碼：ZA00000000-0，AA000000
00-00，AA00000000-0，AA00000000-0，BT00000000，BT00000000， BT00000000-0，
XQ00000000，XQ00000000，XQ00000000-00，XH00000000-00， XQ00000000-00，YA00
000000-0，YA00000000-0，YH00000000-0，ZA00000000-0，ZA00000000，AA00000000
-00，AH00000000-0，AQ00000000-00，AQ00000000-0，AX00000000-0，共七十三張，
銷售額計三五、七六八、七四三元，作為進項憑證，申報扣抵稅額一、七○三、二七
三元等情，為兩造所不爭執，並有上開發票影本七十三紙附原處分卷可稽，均堪採信
。被上訴人主張上開發票所載之家用電器共一八七○台，核與上訴人之本業營造工程
無關，認其並無進貨事實，不得扣抵銷項稅額等情。經查，上開發票所載貨物品名均
為冷氣機，貨款均以現金支付，賣方未能提示送貨單、收款單等相關憑證等情，業經
弘泰電器有限公司、立昌電器行之代理人陳錫煌、劉雪琴於彰化縣稅捐稽徵處時應詢
時陳明在案，有談話筆錄影本分附原處分卷及本案卷內可稽。陳錫煌（為弘泰電器有
限公司負責人之夫兼股東）證稱：「（貴公司開立統一發票給孝蓉營造有限公司，請
問銷售何種貨物予該公司？）是銷售冷氣機，該批貨物也是由承包宇達公司空調的人
，他承包孝蓉營造有限公司空調設備，向我購買冷氣機，指定開立給孝蓉營造有限公
司。」「（貴公司與孝蓉營造有限公司有無實際交易過？）沒有，所有交易都由該同
業客戶出面接洽，本公司並不認識該兩家營造公司，也沒有生意上往來。」劉雪琴（
為立昌電器行負責人之妻）證稱：發票上記載之冷氣機都是由日立公司業務員許育誠
介紹銷售的，伊僅曾以電話向上訴人公司之小姐連絡過，且由該行之空調師傅運送至
訴外人宇達公司，發票係依宇達公司所指定之公司名稱開立等語。查系爭支票之銷售
額屬於立昌電器行者計二四、一九七、七七五元，屬於弘泰電器有限公司者計一一、
五七○、九六八元，均達千萬元以上，證人所述均以現金支付，又無送貨單等相關憑
證足以勾稽，且買賣雙方竟未曾謀面等，在在與現今商業常情有違，難資憑信。又弘
泰電器有限公司及立昌電器行銷售貨物予第三人卻簽發統一發票予上訴人，違反稅捐
稽徵法第四十四條之規定，業經彰化縣稅捐稽徵處科處罰鍰確定在案，有該處九十年
三月二十七日九十彰稅工字第九○○一四三四五號函附卷可按，益見上訴人並無進貨
之事實。再查，上訴人公司之總經理許登炎於八十五年六月六日一至被上訴人機關應
詢時陳稱：「（貴公司係營造業，購進這麼多與業務無關之電器用品，是否有相關之
帳簿憑證？）因工程太多，已記不清楚係購買何項電器用品，也記不清楚做何用途，
亦無相關之帳簿憑證。」，嗣申請復查時，則主張係購買營造工程相關材料：包括水
泥、砂石、模板、筋鋼（似為鋼筋之誤）等而取得，迄訴願及本件行政訴訟時始改口
主張係購買冷氣機等材料所取得等情，分別有談話筆錄及復查申請書附原處分卷及訴
願書、起訴書附於訴願卷及本案卷可考。上訴人之主張前後不符，參諸前揭賣方證詞
，顯有不實，無從採信。並以上訴人舉證人高辰雄到庭證述之十件工程，並列舉九十
七件工程名稱，主張系爭發票所購得之冷氣機、電風扇、冰箱、電視機均投入上開工
程及其工寮使用，應予認列等情為不可採。同時指明本件被上訴人並未認定弘泰電器
有限公司及立昌電器行為虛設行號，且亦未引用營業稅法第十九條第一項第一款命上
訴人補繳營業稅，上訴人此部分之主張顯不可採。又上訴人既無進貨事實，則依首揭
大法官會議釋字第三三七號解釋及財政部八十三年七月九日台財稅第八三一六○一三
七一號函釋意旨，其所取得之系爭發票自不得扣抵銷項稅額，其據以扣抵乃係虛報進
項稅額，逃漏營業稅，應予補稅處罰。上訴人雖主張：其取得發票時曾支付百分之五
之營業稅，且弘泰電器有限公司及立昌電器行已依法報繳營業稅，公庫並未短收營業
稅，被上訴人補徵其營業稅係重複課稅，違背加值型營業稅之精神等語，惟弘泰電器
有限公司及立昌電器行實際上並未銷售冷氣機予上訴人，係銷售予第三人，上訴人既
未進貨本無支付營業稅之義務，且亦未能證明曾支付上開營業稅予弘泰電器有限公司
及立昌電器行，而該二營利事業縱有報繳之營業稅，亦係其他銷售行為之營業稅，被
上訴人補徵本件營業稅並非重複課稅，亦無違背加值型營業稅之精神。因而駁回上訴
人於原審之訴。茲上訴對原判決提起上訴，核其狀載理由，仍執陳詞，謂本案九十七
件工程明細表所述之工程，確有工程之需要而購置冷氣機、冰箱及電器用品之使用，
所取具之進項憑證絕非實際交易之事實，並提出工程明細表為證云云，徒就原審取捨
證據，認定事實之職權行使，指摘其為不當，而未明確說明原判決違背何項法令，不
適用或如何適用不當之具體情事，參照首揭說明，其上訴自難謂為合法，應予駁回。
依行政訴訟法第二百四十九條第一項前段、第一百零四條、民事訴訟法第九十五條、
第七十八條，裁定如主文。
中　　華　　民　　國　　九十一　　　年　　　八　　　　月　　　八　　　　日
                    最 高 行 政 法 院  第 五 庭
                                審 判 長 法  官　　　徐　樹　海
                                         法  官      蔡　進　田
                                         法  官　　　鄭　淑　貞
                                         法  官　　　林　家　惠
                                         法  官　　　林　茂　權
右  正  本  證  明  與  原  本  無  異
　　　　　　　　　　　　　　　　　　　　 法院書記官　陳　盛　信
中　　華　　民　　國　　九十一　　　年　　　八　　　　月　　　八　　　　日
